

CINDY MENDOZA

E-mail: mendoza.ibarra.cindy@gmail.com

Website: CindyMendoza.com

Celular: 940-246-981

WEB FRONT END DEVELOPER JUNIOR

PERFIL

Egresada como Web Front End Developer Junior y Técnico en Computación e Informática, con experiencia en atención al usuario final y manejo de software. Actualmente, me encuentro trabajando en aplicaciones web orientadas a diversos sectores, mi objetivo es convertirme en Full Stack Developer además de colaborar o liderar proyectos de soluciones tecnológicas que aporten de manera positiva.

EDUCACIÓN

WEB FRONT END DEVELOPER JUNIOR Laboratoria (Enero 2017 - Actualidad)

TÉCNICO EN COMPUTACIÓN E INFORMÁTICA Instituto tecnológico Cimas (2005 - 2009)

EXPERIENCIA LABORAL

ASESOR DE ATENCIÓN AL CLIENTE

GEA - Engineering for a better world. (2013 - 2014)

- * Soporte telefónico en servicios móviles.
- * Feedback positivo por parte de los clientes después de finalizar el soporte.
- Identificación correcta de necesidades del cliente y comunicación eficaz en el manejo de los casos de soporte

ASESOR DE SOPORTE TÉCNICO

Atento - Business process Outsourcing (2011 - 2012)

- * Soporte telefónico en servicios de Internet cableado.
- * Feedback positivo por parte de los clientes después de finalizar el soporte.
- * Identificación correcta de necesidades del cliente y comunicación eficaz en el manejo de los casos de soporte

ASISTENTE DE SISTEMAS

Universidad las Américas (2010)

- * Mantenimiento de la información de alumnos.
- * Manejo eficaz y eficiente del software interno.
- * Seguimiento del alumnado en proceso de inscripción y matricula.

ASISTENTE DEL CENTRO DE COMPUTO

Instituto Cima's (2008)

- * Soporte y mantenimiento a PCS.
- * Verificación diaria y eficiente del funcionamiento de los equipos .
- * Diagnóstico acertado ante un problema técnico.

IDIOMAS

INGLES

Asociación Cultural Peruano Británica (2013-2014). Nivel básico.

CONOCIMIENTOS EN COMPUTACIÓN

HTML, CSS, GITHUB, SASS, BEM, BOOTSTRAP, JAVASCRIPT, JQUERY, AJAX, API. NODE JS. Nivel avanzado - Laboratoria.

CURSOS Y SEMINARIOS

EMPRENDIMIENTO EN LA INDUSTRIA TECH Ivonne Quiñones - Urbaner - 21/4/2017

LIDERAZGO Y MARCA PERSONAL Maria Claudia Gonzáles - IBM - 12/5/2017

START UPS Y LA INDUSTRIA TECH Sebastián Burgos - Fandango - 19/5/2017

INTRODUCCIÓN A UX

Lalo Gonzáles - Laboratoria - 2/6/2017

PERSONAL BRANDING

Erick Saldaña - MediaImpact - 14/6/2017

INFORMACIÓN ADICIONAL

ADMINISTRADORA DE NEGOCIO FAMILIAR EN EL SECTOR CULINARIO La sazón de doña Hillmy (2017- Actualidad)

* Administración logística y financiera.

REFERENCIAS PERSONALES

Disponibles a solicitud.